【裁判字號】    99,聲簡再,5
【裁判日期】    990420
【裁判案由】    聲請再審
【裁判全文】
臺灣桃園地方法院刑事裁定             99年度聲簡再字第5號
聲  請  人  乙○○
上列聲請人即受判決人因傷害案件，對於本院民國99年3月31日
99年度簡上字第2號刑事確定判決，聲請再審，本院裁定如下：
    主  文
再審之聲請駁回。
    理  由
一、本件聲請再審意旨如附件聲請再審狀所載。
二、按聲請再審，由判決之原審法院管轄，刑事訴訟法第426 條
    第1 項定有明文。又再審制度係就確定判決認定事實錯誤而
    設之救濟方法，故聲請再審，以該判決係實體上之確定判決
    為限；對於程序上之判決，要無聲請再審之可言，此有最高
    法院89年度台抗字第40號判決可供參考。查本件聲請人即受
    判決人乙○○前因傷害案件，經本院於民國98年8 月14日以
    98年度壢簡字第1117號判處有期徒刑3 月，經聲請人上訴後
    ，本院復於99年3 月31日以99年度以簡上字第2 號駁回上訴
    ，有臺灣高等法院被告前案紀錄表，故聲請人就本院前揭刑
    事判決於本院提起再審，本院依法自有管轄權而應予審理，
    合先敘明。
三、次按有罪之判決確定後，因發現確實之新證據，足認受有罪
    判決之人應受無罪、免訴、免刑或輕於原判決所認罪名之判
    決者，為受判決人之利益，得聲請再審，刑事訴訟法第420
    條第1 項第6 款定有明文。該條款所謂「發見新證據」，係
    指該證據當時已經存在，為法院及當事人所不及知，不及調
    查斟酌，至其後始行發見，且就證據本身形式上觀察，固不
    以絕對不須經過調查程序為條件，但必須顯然可認為足以動
    搖原有罪確定判決，而為受判決人無罪、免訴、免刑或輕於
    原判決所認罪名之判決者為限。此受理聲請再審之最後事實
    審法院，應就聲請再審理由之所謂「新證據」，是否具備事
    實審判決前已經存在，為法院、當事人所不知，事後方行發
    見之「嶄新性」，及顯然可認足以動搖原有罪確定判決，應
    為無罪、免訴、免刑或輕於原判決罪名之「顯然性」二要件
    ，加以審查，為判斷應否准予開始再審之準據，最高法院85
    年度台抗字第308 號裁定可資參照。又該條款所謂「確實之
    新證據」，係指其證據之本身在客觀上可認為真實，勿須經
    過調查，即足以動搖原判決，使受刑人得受有利之裁判者而
    言，若在客觀上就其之真實性為如何，尚欠明瞭，非經相當
    之調查，不能辨其真偽，即與確實新證據之「確實」含義不
    符，亦難據為聲請再審之理由，最高法院70年度台抗字第
    161 號裁定亦資參照。
四、本件聲請人聲請再審意旨略以：(一)於偵查中因未能集中精神
    ，導致不能清楚回答檢察官問題，且檢察官亦未給聲請人陳
    述機會；(二)告訴人丙○○無法拿出受傷照片，而驗傷單輕易
    取得，不能當作告訴人丙○○確實有受傷之證明，要求應就
    告訴人丙○○及甲○○實施測謊鑑驗；(三)伊並沒蓄意攻擊告
    訴人丙○○，僅係基於本能反應拿起玻璃罐云云。經查：
  (一)聲請意旨均係聲請人指出為自己有利之答辯方法，並非提出
    新證據，自非得聲請再審之新證據。況就本案驗傷單之證據
    能力以及是否有實施測謊鑑驗必要一節，原審業已分別於判
    決書第1 至2 頁以及第4 頁說明明確，認本案驗傷單係從事
    業務之醫師於通常業務過程中製作之紀錄文書，且並無顯不
    可信之情況，爰依刑事訴訟法第159 條之4 之規定而認有證
    據能力；另本案事證已臻明確，無實施測謊鑑驗之必要（詳
    見本院99年度簡上字第2 號判決書第1 至2 頁、第4 頁）；
    又就聲請人手持玻璃罐目的是否僅為抵擋一節，原審亦於判
    決書第4 頁已詳細說明，因本件聲請人就此部份供述前後不
    一，聲請人於審理中之供述並不得據為主張未持玻璃罐傷害
    告訴人丙○○之理由（詳見本院99年度簡上字第2 號判決第
    4 頁所載）。
  (二)綜上所述，本件聲請人聲請意旨所指，均非得聲請再審之「
    新證據」，依照前揭說明，自不得據以聲請再審，故本件聲
    請為無理由，應予駁回。
據上論據，應依刑事訴訟法第434 條第1 項，裁定如主文。
中    華    民    國    99    年    4     月    20    日
            刑事第五庭  審判長法  官  潘政宏
                              法  官  劉淑玲
                              法  官  江春瑩
以上正本證明與原本無異。
如不服本裁定，應於裁定送達後5 日內向本院提出抗告狀。
                              書記官  羅婉榕
中    華    民    國    99    年    4     月    23    日

司法院資訊處製作；財團法人民間司法改革基金會備份。
